臺灣高雄地方法院刑事判決　　　　　　　　　　　　九十三年度訴字第三四五三號
　　公　訴　人　臺灣高雄地方法院檢察署檢察官
　　被　　　告　甲○○　男　二.
右列被告因違反毒品危害防制條例案件，經檢察官提起公訴（九十三年度毒偵字第三
三六三號、九十三年度毒偵字第五二五四號），嗣本院訊問被告後，因被告自白犯罪
，經詢問檢察官、被告意見後，乃裁定改行簡式審判程序，本院判決如左：
    主  文
甲○○連續施用第一級毒品，處有期徒刑柒月；扣案海洛因壹包（含包裝袋，驗後淨
重零點零參公克，包裝重為零點壹捌公克）、殘有海洛因之注射針筒貳支，均沒收銷
燬之。
    事  實
一、甲○○前因施用毒品案件，經依本院以民國九十一年度毒聲字第二七○三號裁定
    九八二號裁定送強制戒治，嗣經停止戒治（九十一年度毒聲字第六六八五號）、
    撤銷停止戒治（九十二年度毒聲字第一一一七號）程序，於九十二年九月二十二
    日強制戒治執行完畢而出監，並經臺灣高雄地方法院檢察署檢察官於九十二年十
    月七日以九十二年度戒毒偵字第八九六號處分書為不起訴處分。詎仍不知戒絕，
    於九十二年九月二十二日強制戒治執行完畢釋放後五年內，復基於施用第一級毒
    品海洛因之概括犯意，自九十二年十二月中旬某日起至九十三年八月十六日十七
    時止，在高雄市○鎮區○○街一三六號六樓住處、高雄縣仁武鄉○○路○段二七
    六號「臺糖加油站仁新站」女用廁所內等處，或將第一級毒品海洛因置於香煙上
    ，再以火點燃香煙；或將之置放於注射針筒內，再以水稀釋注射等方式，平均每
    三天施用一次，連續施用第一級毒品海洛因多次。嗣各於(一)九十三年六月二十四
    日十九時五分，在高雄縣仁武鄉○○路○段二七六號「臺糖加油站仁新站」女用
    廁所內，為警查獲，並扣得第一級毒品海洛因一包（含包裝袋，驗後淨重為零點
    零三公克、包裝重為零點一八公克）、殘有第一級毒品海洛因之注射針筒二支；
    (二)於九十三年八月十七日十一時五十五分，在高雄市政府警察局前鎮分局，經警
    施以強制採尿，而分別得知上情。
三、案經高雄縣政府警察局仁武分局、高雄市政府警察局前鎮分局報告臺灣高雄地方
    法院檢察署檢察官偵查起訴，嗣本院訊問被告後，因被告自白犯罪，經詢問檢察
    官、被告意見後，乃裁定改行簡式審判程序。
    理  由
一、本件被告甲○○所犯係死刑、無期徒刑、最輕本刑為三年以上有期徒刑以外之罪
    ，其於準備程序中就被訴事實為有罪之陳述，經本院告知簡式審判程序之旨，並
    聽取公訴人及被告之意見後，合議庭裁定由受命法官獨任進行簡式審判程序，合
    先敘明。
二、右揭犯罪事實，業據被告甲○○於本院審理時坦白承認（詳本院卷第二十八頁倒
    數第一行以下、第三十七頁倒數第九行以下）。而被告被查獲後，經採集其尿液
    分送高雄縣政府衛生局初驗；高雄醫學大學附設中和紀念醫院、臺灣檢驗科技股
    份有限公司確認檢驗，結果均呈嗎啡陽性反應（確認檢驗係以ＧＣ／ＭＳ方式檢
    驗），有高雄縣政府衛生局九十三年七月六日煙毒尿液檢驗成績書、高雄醫學大
    學附設中和紀念醫院九十三年九月七日濫用藥物尿液檢驗報告及臺灣檢驗科技股
    份有限公司九十三年八月二十七日濫用藥物尿液檢驗報告附偵查卷可參。另扣案
    海洛因一包（含包裝袋，驗後淨重為零點零三公克、包裝重為零點一八公克）、
    殘有海洛因之注射針筒二支，經送驗後，確含有海洛因成分，亦有高雄醫學大學
    附設中和紀念醫院九十三年八月三日檢驗報告；法務部調查局九十三年八月十八
    日調科壹字第二二○○一七七七七號鑑定通知書附偵查卷可參。因被告自白核與
    事實相符，是被告連續施用第一級毒品海洛因多次之犯行，堪以認定。
三、論罪科刑部分：
  (一)按犯毒品危害防制條例第十條之罪，經觀察勒戒後，認有繼續施用毒品之傾向者
    ，應由法院裁定送強制戒治，強制戒治期滿釋放後，應為不起訴之處分或不付審
    理之裁定。經強制戒治執行完畢釋放後，五年內再犯第十條之罪，依九十三年一
    月九日修正施行之毒品危害防制條例第二十三條第二項規定意旨，應由檢察官偵
    查起訴。
  (二)查被告前因施用毒品案件，經依本院以九十一年度毒聲字第二七○三號裁定送觀
    察、勒戒後，認有繼續施用毒品之傾向，復經本院以九十一年度毒聲字第二九八
    二號裁定送強制戒治，嗣經停止戒治（九十一年度毒聲字第六六八五號）、撤銷
    停止戒治（九十二年度毒聲字第一一一七號）程序，於九十二年九月二十二日強
    制戒治執行完畢而出監，並經臺灣高雄地方法院檢察署檢察官於九十二年十月七
    日以九十二年度戒毒偵字第八九六號處分書為不起訴處分等情，有臺灣高雄地方
    法院檢察署刑案資料查註紀錄表、臺灣高等法院被告全國前案紀錄表及臺灣高雄
    地方法院被告院內索引卡紀錄表可證。又因被告於九十二年九月二十二日強制戒
    治執行完畢釋放後，五年內再犯本件毒品危害防制條例第十條之罪，是依前開說
    明，自應依法論科。
  (三)另海洛因為毒品危害防制條例所稱之第一級毒品，此觀諸該條例第二條第二項第
    一款甚明，被告施用上開毒品，核其所為，係違反毒品危害防制條例第十條第一
    項施用第一級毒品罪。被告施用海洛因多次，時間緊接，方法相同，所犯又係構
    構要件相同之罪名，顯係基於概括之犯意反覆為之，應依連續犯之規定論以一罪
    ，並依法加重刑。被告施用第一級毒品前持有第一級毒品之行為，本應各論以持
    有之罪，惟各該次持有毒品之低度行為均為其後施用毒品之高度行為所吸收，不
    另論罪。爰審酌被告經觀察勒戒、強制戒治後，均未戒絕毒品，另再施用毒品多
    次，顯見其自制力不足，無法擺脫毒品，故應藉由刑罰之執行，以收教化之功能
    ，並參以被告犯後坦承施用毒品犯行，被告所犯係自傷行為，尚未害及他人及被
    告未曾受有期徒刑之宣告（詳上開前案紀錄表）等一切情狀，量處如主文所示之
    刑，以資懲儆。至扣案海洛因一包（含包裝袋，驗後淨重為零點零三公克，包裝
    重為零點一八公克）、殘有海洛因之注射針筒二支，經送驗後，確含有海洛因成
    分，有高雄醫學大學附設中和紀念醫院、法務部調查局前開檢驗報告可考，其中
    海洛因一包，係屬毒品，不論何人所有，爰依毒品危害防制條例第十八條第一項
    前段，沒收銷燬之（包裝袋部分，因與毒品難以析離，應一體視同毒品，並沒收
    銷燬之；另送驗如有耗損，因已滅失，爰不沒收銷燬之）；其餘殘有海洛因之注
    射針筒二支，因其與毒品難以析離，應一體視同毒品（送驗如有耗損，因已滅失
    ，爰不沒收銷燬之），亦依毒品危害防制條例第十八條第一項前段，沒收銷燬之
    。
四、又九十三年六月二十四日採尿時、九十三年八月十七日十二時採尿時，均回溯二
    十四小時內某時止（均不含公權力拘束期間。即起訴書所載犯罪事實）之施用第
    一級毒品海洛因以外之犯行，雖未據起訴，惟該部分之事實，因與前揭起訴之二
    次犯行，具有連續犯之裁判上一罪關係，為起訴效力所及，本院自應併予審究，
    附此敘明。
據上論斷，應依刑事訴訟法第二百九十九條第一項前段、第二百七十三條之一第一項
，毒品危害防制條例第十條第一項、第十八條第一項前段，刑法第十一條、第五十六
條，判決如主文。
中      華      民      國      九十四      年    一    月    三十一    日
                                  臺灣高雄地方法院刑事第一庭
                                      法  官  方  百  正
右正本證明與原本無異。
如不服本判決，應於收受送達後十日內向本院提出上訴書狀。
　　　　　　　　　　　　　　　　　　　書記官  郭  素  蓉
中　　　華　　　民　　　國　　九十四　　年　　　一　　　月　　三十一　　日
附錄本判決論罪科刑所依據之法條：
毒品危害防制條例第十條
施用第一級毒品者，處六月以上五年以下有期徒刑。
施用第二級毒品者，處三年以下有期徒刑。
